臺灣臺北地方法院民事判決　九十一年簡上字第二四二號
　　上　訴　人　乙○○
　　法定代理人　甲○○○
　　訴訟代理人　丁○○
　　　　　　　　丙○○
右當事人間請求清償債務事件，上訴人對於中華民國九十一年三月八日本院台北簡易
庭九十年度北簡字第一八一三０號第一審判決提起上訴，本院判決如左：
    主      文
上訴駁回。
第二審訴訟費用由上訴人負擔。
    事      實
甲、上訴人方面：
  壹、聲明：
    一、原判決廢棄。
    二、駁回被上訴人在第一審簡易之訴。
  貳、陳述：除與原判決記載相同者，茲予引用外，補稱：
  　一、上訴人於民國八十六年間對被上訴人終止附卡關係，並聲明不再為正卡持卡
  　　　人即其夫吳文福之附卡使用者及連帶保證人，吳文福去世時，並已辦理拋棄
  　　　繼承。且上訴人迄未再收到被上訴人所寄附卡、帳單及換卡通知，足見被上
  　　　訴人已收到上訴人退回之卡片。
    二、上訴人於另案與中國信託商業銀行有與本案相同之情形，業經該行撤回訴訟
        。
　、證據：除援用原審之立證方法外，補提臺灣臺中地方法院九十年七月十六日中
　　　院洋民允九十繼字第四０二號函為證。
乙、被上訴人方面：
  壹、聲明：如主文第一項所示。
  貳、陳述：除與原判決記載相同者，茲予引用外，補稱：
  　一、被上訴人從未收受上訴人終止附卡責任之通知，亦未收到剪斷寄回之卡片，
  　　　上訴人應舉證證明。
　　二、本件係請求上訴人就吳文福所欠債務負連帶保證責任，並非依繼承之法律關
　　　　係請求，故與上訴人是否拋棄繼承無關。
　　三、上訴人與中國信託商業銀行係另一法律關係，亦與本件無關。
    四、被上訴人帳單均寄到上訴人住所台中市○○路○段七七號十樓之一，而被上
        訴人自承吳文福會定期回該址處理帳單，足證被上訴人確有寄送帳單。上訴
        人換發新卡係一併寄送正卡及附卡，且以正卡持卡人吳文福地址為準，上訴
        人應已收受新換發之附卡。
　、證據：除援用原審之立證方法外，補提被上訴人電腦資料、財團法人金融聯合
　　　徵信中心報告為證。
    理      由
一、本件上訴人起訴主張：上訴人乙○○受主卡（卡號0000000000000
    000號萬士達信用卡主卡）申請人即訴外人吳文福之邀為其附卡（卡號000
    0000000000000信用卡附卡）持有人，於民國八十五年五月十日與
    被上訴人繼受債權之華信商業銀行股份有限公司訂立信用卡使用契約，並領用信
    用卡使用，依約上訴人與吳文福得於特約商店記帳消費或向金融機構預借現金，
    但應於繳款日前向被上訴人清償，逾期應另給付按年息百分之十八點九計算之利
    息及按上開利率百分之十計算之違約金，上訴人應與吳文福就其等刷卡消費之款
    項互負連帶清償責任。吳文福自八十五年五月二十日起至九十年六月七日止，於
    被上訴人之特約商店消費記帳尚欠本金新台幣（下同）十五萬六千八百七十三元
    、遲延利息九千八百五十八元、違約金七百四十五元及預借現金手續費一千四百
    元未按期給付，嗣部分清償之後，仍餘十六萬八千八百七十六元尚未清償，爰依
    信用卡契約及連帶保證之法律關係請求上訴人如數給付，並加計自九十年九月二
    十一日起算之利息暨違約金。
    被上訴人則以：其於申請信用卡時已拒絕為吳文福之連帶保證人，且於八十五年
    間將附卡寄回被上訴人等語，資為抗辯。
二、被上訴人主張之事實，業據提出與所述相符之信用卡申請書、約定條款、客戶消
    費明細表、客戶帳單資料明細表為證，上訴人雖以前揭情詞置辯，惟查，上訴人
    自承信用卡申請書上「乙○○」之簽名係其親自為之，而其簽名欄上方約定條款
    第五條約定同意附卡申請人為該合約之連帶保證人，並無上訴人辯稱其拒絕擔任
    連帶保證人之明文，顯見上訴人於簽約時已同意就主卡持有人即吳文福之消費刷
    卡債務負連帶保證責任。又上訴人辯稱曾於八十五年間將附卡寄回被上訴人並終
    止擔任吳文福之連帶保證人元云，已為被上訴人所否認，自應由上訴人對此有利
    之事實負舉證責任，上訴人並未提出任何證據以實其說，所辯已不足採信。次查
    ，八十八年換卡後吳文福仍繼續消費，足認吳文福有收到換發新卡，衡諸常情及
    信用卡契約之約定，銀行寄送帳單及信用卡係以正卡持卡人所在地為準，堪認上
    訴人亦應有收到換發之附卡。且換發新卡仍本於原信用卡契約之約定，上訴人依
    信用卡契約本即應負連帶保證責任。上訴人既未能證明已將附卡寄回並終止連帶
    保證責任，自仍應就主卡持有人吳文福之消費刷卡債務負連帶清償責任。至上訴
    人辯稱吳文福去世時已辦理拋棄繼承，惟本件被上訴人係請求上訴人負連帶保證
    責任，並非請求上訴人負繼承人之清償責任，所辯即非有據。再者，上訴人與中
    國信託商業銀行之另案與本件無關，該行因何撤回訴訟亦難採為本件之證據，附
    此敘明。
三、綜上所述，本件上訴人主張已寄回附卡終止連帶保證責壬，為不足採，被上訴人
    抗辯尚屬可信。從而，上訴人本於信用卡契約及連帶保證之法律關係，請求上訴
    人給付十六萬八千八百七十六元及其中一十五萬六千八百七十三元自九十年九月
    二十一日起至清償日止，按週年利率百分之十八點九計算之利息，並按上開利率
    百分之十計算之違約金，為有理由，應予准許。原審判命上訴人如數給付，於法
    並無不合，上訴意旨指摘原判決不當，求予廢棄改判，為無理由，應予駁回其上
    訴。
四、又本件事證已臻明確，兩造其餘攻擊防禦方法，於本判決結果不生影響，爰不一
    一論述，併此敘明。
據上論結：本件上訴為無理由，依民事訴訟法第四百三十六條之一第三項、第四百四
十九條第一項、第七十八條，判決如主文。
中　　　華　　　民　　　國　　九十一　　年　　　六　　　月　　　十一　　日
　　　　　　　　　　　　　　　　　　　　民事第四庭審判長法　　　官　謝明珠
　　　　　　　　　　　　　　　　　　　　　　　　　　　　法　　　官　孫萍萍
　　　　　　　　　　　　　　　　　　　　　　　　　　　　法　　　官　劉又菁
右為正本係照原本作成
本判決不得上訴
中　　　華　　　民　　　國　　九十一　　年　　　六　　　月　　　十一　　日
　　　　　　　　　　　　　　　　　　　　　　　　　　　　法院書記官　黃瓊滿
